臺灣高等法院刑事判決　　　　　　　　93年度上訴字第3219號
上　訴　人　臺灣板橋地方法院檢察署檢察官
上　訴　人
即　被　告　丙○○
　　　　　　丁○○
　　　　　　乙○○
　　　　　　戊○○
共　　　同
選任辯護人　陳淑芬律師
　　　　　　陳繼民律師
上列上訴人等因被告等偽造文書等案件，不服臺灣板橋地方法院
92年度訴字第2051號，中華民國93年8 月26日第一審判決（起訴
案號：臺灣板橋地方法院檢察署92年度偵字第4692、5705、6722
、7033號），提起上訴，本院判決如下：
    主  文
原判決撤銷。
丙○○共同連續明知為同一之商品，使用相同於他人註冊商標之
圖樣之商品而販賣，處有期徒刑陸月，如易科罰金，以參佰元折
算壹日。
丁○○、乙○○共同連續明知為同一之商品，使用相同於他人註
冊商標之圖樣之商品而販賣，各處有期徒刑肆月，如易科罰金，
均以參佰元折算壹日。
戊○○共同連續明知為同一之商品，使用相同於他人註冊商標之
圖樣之商品而販賣，處有期徒刑貳月，如易科罰金，以參佰元折
算壹日。
扣案如附表二編號十二至十七、附表三編號四四至六一及附表四
編號一至三所示印有仿冒註冊商標圖樣之商品均沒收。
    事  實
一、丙○○（曾於民國79年間，因違反著作權法案件，經減刑後
    判處有期徒刑二月，於80年11月6 日執行完畢，不構成累犯
    ），經營服飾業，開設「明達服飾有限公司」（下稱明達公
    司，設臺北市○○區○○路377 巷25號）及「雅典服飾店」
    （位在臺北市松山區○○○路40巷1 號之1）， 由明達公司
    負責進貨及倉儲事宜，雅典服飾店負責銷售，且承租臺北縣
    泰山鄉○○路○段431 巷10之3 、10之5 號作為倉庫、臺北
    縣泰山鄉○○街81號1 樓作為辦公室，負責進退貨及管理帳
    務之工作場所，為明達公司及雅典服飾店實際負責人；由其
    姨丈乙○○擔任明達公司、雅典服飾店名義負責人，並管理
    雅典服飾店；僱用其姊丁○○擔任明達公司會計，負責倉庫
    雜務；僱用其姊戊○○（曾有賭博前科，亦不構成累犯）在
    雅典服飾店擔任店員，從事經銷工作。丙○○、乙○○、丁○○及戊○○，均明知如附表一所示之商標圖樣業經如附表
    所示之商標專用權人向經濟部中央標準局（現改制為經濟部
    智慧財產局）申請商標註冊登記，取得商標專用權（商標圖
    樣、註冊號數、專用權人及指定商品等詳如附表一所示）專
    用於各種指定商品，仍在專用期間內，竟未得專用權人之同
    意或授權，基於共同犯意聯絡及概括犯意，自民國91年初某
    日起，由丙○○赴泰國及大陸地區等地，連續以人民幣15元
    至40元或新臺幣（下同）50元至110 元不等之代價，購買未
    經如附表一所示商標專用權人等人同意或授權而擅自使用相
    同於商標權人註冊商標圖樣之衣物（包括附贈之拉鍊頭、塑
    膠包裝袋、標籤紙、紙箱兩個、內襯標籤及領標等配件，其
    中附表一編號二三，係於領標、背面使用相同於商標圖樣中
    之「Levis Strauss & Co. 」字樣），再輸入臺灣地區，存
    放在臺北縣泰山鄉○○路○段431巷10之3、10之5 號倉庫，
    並僱用知情販賣未經授權衣物而有共同犯意聯絡之兼職員工
    張琇菊、鄭雅玲、呂建興、莊奕凡、陳淑惠、康智美（均經
    檢察官另為緩起訴處分）在該倉庫從事衣物整理工作，僱用
    亦有共同販賣犯意之黃榮美、甲○○（均經檢察官另為緩起
    訴處分）在辦公處所從事會計工作。且接受廠商之訂單，以
    每件印有仿冒註冊商標商品之衣物100元至200元不等之價格
    ，販賣予訂貨之廠商，亦將部分仿冒他人商標衣物交由乙○○、戊○○在臺北市○○○路40巷1之1號雅典服飾店內，以
    每件100至200元不等之價格，販賣予不特定人或其他商號。
    嗣分別於92年2月24日下午5時許，為警在臺北縣泰山鄉○○
    街81號1樓查獲，並扣得如附表二所示之物；於同日下午5時
    35分許，為警在臺北縣泰山鄉○○路○段431巷10之3號、10
    之5號查獲，並扣得如附表三所示之物；於同日晚間6時45分
    許，為警在臺北市○○○路40巷1號之1查獲，並扣得如附表
    四所示之物。
二、案經被害人必爾斯藍基股份有限公司、英商布拜里公司訴由
    桃園縣政府警察局中壢分局及被害人美商利惠國際有限公司
    、美商波露/羅蘭有限公司、臺灣阿迪達斯股份有限公司訴
    由臺灣板橋地方法院檢察署檢察官偵查起訴。
    理  由
一、訊據被告丙○○對於輸入及販賣使用他人註冊商標圖樣商品
    之事實供承屬實，惟否認有連續販賣犯行，辯稱：雖於92年
    初因經濟不景氣，前往泰國及大陸地區購買服飾時購入一部
    份仿冒服飾，並委由國外廠商代為辦理輸入臺灣地區，國外
    廠商於92年1月間及同年2月24日輸入臺灣，然92年2月24日
    之輸入行為僅為其整體輸入行為之一部分，且販賣行為本質
    上即已包括數行為之反覆，並非連續犯。被告丁○○、乙○○、戊○○則均矢口否認有何上開犯行，被告丁○○辯稱：
    其係受丙○○聘僱，負責在臺北縣泰山鄉○○路○段431巷
    10之3號及10之5號倉庫之人事及會計，每月薪資三萬餘元，
    所有進口、批發、銷售仿冒服飾均由丙○○親自處理，其僅
    負責指揮工讀生整理服飾及流水帳，不僅未從事製作進銷貨
    之帳冊，亦未參與販賣或輸入之行為。被告乙○○辯稱：其
    係受丙○○聘僱，負責雅典服飾店業務，每月所領薪資為三
    萬四千餘元，並負責銷售丙○○交付之無品牌服飾，並無起
    訴書所稱抽成之事，而92年2月24日在雅典服飾店搜索扣押
    之仿冒服飾，係丙○○委託快遞公司誤送而由其暫存在雅典
    服飾店內雜物間，根本無陳列或販賣仿冒服飾之行為。被告
    戊○○則辯稱：其於91年12月底、92年1月初始至雅典服飾
    店工作，迄至警方於92年2月24日前往店內實施搜索扣押，
    實際工作天數還不到一個月，一天工作時間只有6、7小時，
    92年1月份薪資不過二萬餘元，且僅負責整理雅典服飾店內
    服飾之工作，並未有任何銷售行為各云云。
二、惟查：
（一）如附表一所示圖樣，均經如附表一所示必爾斯藍基股份有
      限公司（見第7033號偵查卷第106至110頁）、德商彪馬運
      動魯道夫達士拉股份有限公司（見第7033號偵查卷第118
      至120頁）、美商利惠國際有限公司（見第5705號偵查卷
      第7至17頁、原審卷第77頁）、美商波露／羅蘭有限公司
      （見第6722號偵查卷第6至11頁）、英商布拜里公司（見
      第7033號偵查卷第125至127頁）、Ｈ、Ｄ李公司（見第46
      92號偵查卷第203頁）、亞得脫士˙沙洛蒙股份有限公司
      （見第1022號偵查卷第6頁）、迪索公司（見第4692號偵
      查卷第205、206頁）、唐美˙西緋格許可公司（見第4692
      號偵查卷第207頁）、雅其拉公司（見第4692號偵查卷第2
      08頁）向經濟部中央標準局（現改制為經濟部智慧財產局
      ）申請商標註冊登記獲准，取得商標專用權，專用於指定
      商品，現仍在專用期間內之事實，有經濟部中央標準局商
      標註冊證影本在卷可稽。
（二）又扣案如附表二編號十二至十七所示、附表三編號四四至
      六一所示、附表四編號一至三所示之商品，均為在同一商
      品上使用相同於如附表一所示註冊商標之圖樣之商品之事
      實，業據告訴代理人楊逸光（必爾斯藍基股份有限公司）
      （見第7033號偵查卷第102頁正、反面）、劉貹岩（美商
      利惠國際有限公司、美商波露羅蘭公司、台灣阿迪達斯股
      份有限公司）（見第4692號偵查卷第35頁正、反面）、楊
      家興（PUMA星裕國際股份有限公司）（見第4692號偵查卷
      第42頁正、反面）及劉廷耀（英商布拜里公司）（見第70
      33號偵查卷第124頁正、反面）指述綦詳，並有「NIKE 」
      產品鑑定書五紙（見第7033號偵查卷第111至115頁）、星
      裕國際股份有限公司鑑定報告書（見第4692號偵查卷第43
      頁）、劉廷耀出具之鑑定證明書（見第7033號偵查卷第13
      2頁）、鑑定報告書（美商利惠公司）（見第5705號偵查
      卷第22頁）附卷可稽。且前開商品係於92年2月24日分別
      在臺北縣泰山鄉○○街81號1樓、臺北縣泰山鄉○○路○
      段431巷10之3號、10之5號及臺北市○○○路40巷1號之1
      所查扣，亦有內政部警政署刑事警察局搜索扣押筆錄可憑
      （見第7033號偵查卷第160至166頁），復有贓物代保管單
      （必爾斯藍基股份有限公司）（見第7033號偵查卷第103
      頁）、贓物保管領據（美商利惠國際有限公司、美商波露
      羅蘭公司、台灣阿迪達斯股份有限公司）（見第7033號偵
      查卷第106頁）、贓物保管領據（PUMA星裕國際股份有限
      公司）（見第4692號偵查卷第49頁）附卷可稽。
（三）被告丙○○自承：其為明達公司及雅典服飾店之實際負責
      人，自91年初起，明知如附表一所示之商標圖樣業經如附
      表所示之人向改制前經濟部中央標準局申請商標註冊登記
      ，取得商標專用權，專用於各種指定商品，現仍在專用期
      間內，赴泰國及大陸地區等地，連續以人民幣15元至40元
      或50元至110 元不等之代價，購買未經商標專用權人同意
      或授權而擅自使用相同於商標權人註冊商標圖樣之衣物，
      並輸入臺灣地區，販賣予訂貨廠商等情（見第4692號偵查
      卷第8至14頁、第7033號偵查卷第21至22頁反面、原審卷
      第213至209頁），並有如附表二編號十二至十七、附表三
      編號四四至六一及附表四編號一至三所示印有仿冒註冊商
      標圖樣之商品及如附表二編號一至十一、附表三編號一至
      四三、附表四編號四所示販賣仿冒商品辦公室所用之物、
      帳冊、訂購單等物扣案可資佐證。
（四）被告丁○○、乙○○、戊○○雖均矢口否認有何公訴人所
      指違反商標法犯行，然查：
    １被告丁○○部分：
      (1)被告丁○○分別於警詢及偵查中供稱：其知道所賣的是
        仿冒品，扣案仿冒衣物的來源是泰國及大陸地區，前開
        地區公司先寄樣品衣褲或布料質料來公司，公司即以電
        話訂貨，由丙○○親自接洽，再下訂單，船運來台，由
        貨車載運至倉庫，大致上都是以雅典服飾店名義申請入
        關。倉庫沒有加工，下貨車後，臨時工負責清點、分類
        、上架，除了抽取樣品擺在營業部，等有人要批發時，
        再由雅典服飾店通知倉庫將仿冒品送至雅典服飾批發、
        行銷。客戶用電腦打訂單來訂貨，明達公司則以電腦登
        錄。其負責內帳及倉庫盤點，僱用臨時工和結算，薪資
        由丙○○直接薪資轉帳，由丙○○負責明達公司所有支
        出（見第4692號偵查卷第18頁反面至第20頁反面、第15
        8頁正、反面、第174頁），業已詳細說明其明知所販賣
        之商品為使用仿冒註冊商標圖樣之商品，仍自泰國及大
        陸地區輸入，並販賣予客戶，其則擔任記帳、會計等工
        作。
      (2)參以被告丙○○於警詢及偵查中亦稱：其僱用丁○○負
        責倉庫內會計、記帳，另外負責倉庫雜務每月薪資約36
        000、37000元左右等語（見第4692號偵查卷第11頁、第
        156頁正、反面），核與被告丁○○前揭所述情節相符
        。證人康智美、陳淑惠、鄭雅玲、張琇菊及呂建興分別
        於警詢及檢察官偵訊中稱：是向被告丁○○應徵的等語
        （見第7033號偵查卷第40頁、第42頁反面、第46、50頁
        、第4692號偵查卷第172頁反面至第173頁），亦見被告
        丁○○除擔任會計、記帳角色外，尚且管理部分員工；
        且證人甲○○於警詢時明確陳稱：有看過NIKE等衣物（
        見第7033號偵查卷第80頁反面），其看過都是在販賣仿
        冒服飾，並未看過販賣合法商標之服飾（見第7033號偵
        查卷第85頁），證人己○○於警詢時稱：後面有展示間
        ，是其與甲○○佈置的（見第7033號偵查卷第90頁），
        且證人林聖豐即為警查獲時在現場之丙○○的友人於警
        詢中證稱：其問現場之丁○○，經丁○○說該仿冒衣服
        是從泰國進來的等語（見第4692號偵查卷第51頁），益
        徵被告等確實在販賣仿冒衣物，且被告丁○○明知所販
        賣的是仿冒商品。
      (3)雖被告丙○○嗣於原審以證人身分經詰問時證稱：公司
        是販賣一般品牌之衣物，不是仿冒品，乙○○是在雅典
        服飾店內販賣沒有品牌之衣物，戊○○在雅典服飾店內
        整理衣物，丁○○則負責整理倉庫並做流水帳，但不包
        括進銷貨等事項，該三人均是領薪，而無其餘津貼，較
        其他員工多些，是因工時較其他員工長之故（見原審卷
        第214至218頁），關於被告丁○○參與記帳及整理倉庫
        之證詞仍與前揭所述相同。雖表示丁○○不管進銷貨事
        項，且未販賣仿冒衣物云云；證人甲○○嗣於偵查中亦
        改稱：其不太接觸衣物，以為只是年輕人之衣服（見第
        4692號偵查卷第173頁反面），於本院稱：不知在販賣
        仿冒衣物，警詢時承認之真意是指為警查獲後知道是仿
        冒服飾（見本院卷第111至113頁）；證人己○○嗣於偵
        查中稱：不知是仿冒衣物，因不知貨源（見第4692號偵
        查卷第174頁），於本院證述：不知公司在販賣什麼衣
        物，亦不知是仿冒品，丁○○、乙○○、戊○○都是領
        薪，沒有額外津貼云云（見本院卷第114至117頁），惟
        顯與前揭有看過衣物、佈置衣物展示間之陳述不符，是
        其等顯知販賣仿冒衣物，上開所述無非事後迴護之說，
        仍以先前之供述較少受利害影響而合於真實。
    ２被告乙○○部分：
      (1)被告乙○○亦迭於警詢及偵查供稱：其知道賣的是仿冒
        服飾，知道有牌子的都是假的。警方在雅典服飾店所查
        獲之物，均是其所有及販賣，是向丙○○進貨的。為警
        所查獲之NIKE上衣及褲子，每件進價約110 元，TOMMY
        上衣每件進價約150元，都是過年前向被告丙○○購得
        。NIKE上衣及褲子，每件販賣約160 元，TOMMY上衣每
        件販賣約200 元，每件得利約10到20元。雅典服飾店實
        際上屬於明達公司的門市，是明達公司出資設立，登記
        其名義為負責人，其負責雅典服飾商行的出貨單相關帳
        冊，實際上只是明達公司的員工，向明達公司領薪水，
        實際負責人是丙○○，每日販售所得皆由其算清後拿到
        明達公司。該店面是處理門市零售，而中南部買主大批
        訂貨都向明達公司民權街64號會計處理的等語（見第46
        92號偵查卷第26頁正、反面、第7033號偵查卷第35至37
        頁、第4692號偵查卷第201 至202 頁、第158 頁反面至
        159 頁、第174 頁正、反面），業已詳承明其知道所販
        賣之商品包含仿冒之衣物，仿冒衣物係向明達公司進貨
        ，而其受僱於被告丙○○，擔任雅典服飾店之名義負責
        人，負責零售仿冒衣物，參與被告丙○○販賣仿冒衣物
        計畫之分工甚明。
      (2)被告丙○○亦於警詢時供稱：明達公司與雅典服飾店是
        共同經營關係，明達公司是負責放貨的倉庫，雅典服飾
        店負責銷售，明達公司由其負責，雅典服飾店登記乙○○名下，屬於明達所有，其負責到泰國及大陸選貨，再
        由乙○○負責銷售，乙○○白天都來明達上班取貨，然
        後到松山銷售等語（見第4692號偵查卷第9 至10頁）。
        被告丁○○於警詢及偵查中陳稱：門市地點為臺北市松
        山區○○○路40巷1 之1 號，由其姨丈乙○○負責，進
        貨後會分一部分給雅典服飾店販賣，賣給地攤等語（見
        第4692號偵查卷第19頁反面至第20頁、第158 頁反面）
        ，所述主要情節均相一致，已徵被告乙○○係負責雅典
        服飾店，負責銷售仿冒衣物。
      (3)證人己○○於警詢時供稱：乙○○是丙○○之姨丈，負
        責管理其等全部員工，其等領錢都要經過乙○○蓋章同
        意才能領，乙○○每天早上都到民權街辦公室對帳，民
        權街辦公室接到店家所傳真來的訂單後，就把單子交給
        乙○○，乙○○弄好後會把貨送到民權街，其等就負責
        清點數量等語（見第7033號偵查卷第93頁正、反面），
        進一步指證稱被告乙○○負責出貨及領錢等事宜，足見
        被告乙○○非但明知所販賣者為仿冒之商品，更實際參
        與販賣仿冒品之分工，並經營販賣仿冒商品之門市。
      (4)至被告丙○○嗣於原審以證人身分所稱：未販賣仿冒衣
        物，只是販賣無品牌服飾及證人甲○○、己○○嗣於偵
        審中所述：不知是仿冒衣物云云，並不足採，已如前述
        。而被告丁○○嗣於本院經以證人身分詰問亦改稱：不
        知是仿冒品云云（見本院卷第157 頁），同亦在推諉卸
        責，仍以其前所自白內容，較少權衡利害，且與事實相
        符，堪認可採。另證人己○○於本院稱：提款單是寫好
        之後交給乙○○，乙○○拿回去給丙○○蓋章，不是經
        過乙○○蓋章等情（見本院卷第115頁），雖與前揭是
        交給乙○○蓋章或由乙○○拿給丙○○蓋章之後才能至
        銀行領款略有不同，但中間經由被告乙○○之過程並無
        不同，衡情乃表達上未臻清晰而造成其中之差異。而無
        論領款是要經過被告乙○○或丙○○蓋章，中間經過被
        告乙○○之過程既無不同，且此並不影響被告乙○○販
        賣仿冒衣物事實之認定。
    ３被告戊○○部分：
      (1)被告戊○○於警詢及偵查中均自承：自91年11月間某日
        起，受僱於丙○○在雅典服飾店擔任店員，幫忙賣衣服
        ，乙○○負責從倉庫載貨到店裡來擺等語（見第7033號
        偵查卷第96至97頁、第4692號偵查卷第173頁），與被
        告丙○○（見第4692號偵查卷第11頁）、乙○○（第46
        92號偵查卷第23頁反面）於警詢中所述情節相符。
      (2)被告戊○○雖矢口否認知悉所販賣之衣物為仿冒他人商
        標之商品，然被告戊○○所販賣之衣物，價格僅100 至
        200 元不等，顯遠低於市價，亦非自正常代理商進口，
        其身為店員，每日接觸前開仿冒衣物，對於其所販售之
        衣物為使用他人註冊商標圖樣之商品一事，自難謂無認
        識。
      (3)至被告丙○○、乙○○前揭曾稱：是販賣無品牌服飾、
        被告丁○○及證人甲○○、己○○前揭均稱不知販賣仿
        冒衣物云云，如前所述，俱無可採。另被告戊○○之辯
        護人稱：被告丙○○於偵查中所稱：被告乙○○、丁○○及戊○○應該知道所賣的是仿冒品等語（見第4692號
        偵查卷第156 頁反面至第157 頁），所謂「應該知道」
        屬臆測之詞，不足為據云云（見本院卷第185 頁），惟
        不以被告丙○○上開供述為證，亦不影響被告戊○○知
        悉仿冒衣物之認定。
（五）被告丙○○另辯稱：雖有輸入及販賣仿冒衣物犯行，但並
      非連續販賣云云。惟：
    １被告丁○○於警詢及偵查中供稱：早已開始進口仿冒品，
      每次進貨量不一定，一、二箱至三十箱，來自泰國、大陸
      ，查扣樓上仿冒品是以前過季商品，樓下查扣仿冒品衣物
      是92年2 月24日下午3 時30分抵達倉庫（見第4692號偵查
      卷第19頁正、反面、第174 頁），證人甲○○亦稱：其約
      從91年9 月初，擔任明達公司會計工作，其看過都是在販
      賣仿冒的服飾，並未看過有販賣過其他合法商標的服飾。
      公司內的總會計己○○會把每天進出貨單交給其打入電腦
      ，月底再把這些帳結算後列出報表，這些帳務內容都是公
      司內相關服飾進出貨的帳務狀況，幾乎每天都有入出帳。
      其幾乎每天都會不定時收到類似服飾行經由公司傳真機電
      話傳真相關訂貨單，因有關訂貨的內容並不是其在處理的
      ，經其收取後都會轉給己○○處理等語（見第7033號偵查
      卷第84至86頁），可見被告丙○○等確有先後多次輸入及
      連續販賣仿冒衣物之事實，所辯販賣本質上即包括多數行
      為，每次各別輸入亦包括認係整體行為之一部分云云，顯
      非可採。
    ２至被告丙○○於偵查中所稱：其將貨交由大陸的運輸公司
      ，由海運及空運進來，最後一批貨是92年2 月24日交付的
      ，因前陣子NIKE的進量較多，所以有很多拉鍊頭、包裝帶
      ，作客戶退貨時重新包裝用的。每月平均進貨約二百萬元
      ，寄賣獲利約三、四成，但還要扣掉一些退貨的成本等語
      （見第4592號偵查卷第156 頁反面至第157 頁反面），雖
      據其辯稱真意並非如此，而是指平常販賣無品牌服飾獲利
      云云，並請求勘驗該次偵查錄音帶。雖經本院查無該次偵
      查錄音帶（見本院卷第90、130 頁），無從勘驗上開筆錄
      記載之正確性。惟縱除去被告丙○○本身上述供述，亦足
      認定其連續輸入及販賣犯行。
    ３另證人己○○證稱：92年2 月24日送來的衣物，直接放在
      那邊，還沒有處理等情（見本院卷第117 頁），充其量不
      過該次輸人之衣物尚未賣出，但輸入及販入之行為亦足認
      定。
（六）被告等雖指：共同被告之供述，除於原審及本院以證人身
      分詰問以外，均不具證據能力，不得以其等警偵詢中之自
      白為其他共同被告不利之認定。惟審理中經詰問之供述與
      警詢、偵查中所述不符部分，本院已就何者可採及參酌其
      他事證審酌之具體情形分別說明如前，自不以上開供述未
      以證人身分具結即認無證據能力。又其餘證人（包括於偵
      查中以共同被告身分所為供述）向檢察官所為之供述，並
      無顯不可信之特別情況，而於偵審中所述與警詢時證述未
      盡相符部分，亦依具體情況說明採證之理由如上，且其等
      警詢筆錄之作成亦無不可信之情形，被告等亦未有不同意
      見，自得為證。
（七）綜上所述，本件事證明確，被告丙○○、丁○○、乙○○
      及戊○○所辯無非事後飾詞卸責，委無足採，其等犯行均
      堪認定。
三、論罪部分：
（一）被告等行為後，商標法業於92年5 月28日經總統以華總一
      義字第○九二○○○九五九○號令修正公布全文九十四條
      ，並自公布日起六個月後施行。修正前商標法第62條規定
      ：「意圖欺騙他人，有左列情事之一者，處三年以下有期
      徒刑、拘役或科或併科新臺幣二十萬元以下罰金：一、於
      同一商品或類似商品，使用相同或近似於他人註冊商標之
      圖樣者。二、於有關同一商品或類似商品之廣告、標帖、
      說明書、價目表或其他文書，附加相同或近似於他人註冊
      商標圖樣而陳列或散布者。」修正後第81條規定：「未得
      商標權人或團體商標權人同意，有下列情形之一者，處三
      年以下有期徒刑、拘役或科或併科新臺幣二十萬元以下罰
      金：一、於同一商品或服務，使用相同之註冊商標或團體
      商標者。二、於類似之商品或服務，使用相同之註冊商標
      或團體商標，有致相關消費者混淆誤認之虞者。三、於同
      一或類似之商品或服務，使用近似於其註冊商標或團體商
      標之商標，有致相關消費者混淆誤認之虞者。」而修正前
      商標法第63條之輸入、販賣仿冒商品罪，修正後則改列為
      第82條，法定刑並未修正。經比較新舊法，依刑法第二條
      第一項前段之規定，應適用修正後商標法第82條論處。
（二）核被告丙○○、丁○○、乙○○、戊○○，均係犯修正後
      商標法第82條之罪。被告丙○○、丁○○、乙○○、戊○○四人間就輸入部分，互有犯意之聯絡與行為之分擔，就
      販賣部分，其等四人與員工張琇菊、鄭雅玲、呂建興、莊
      亦凡、陳淑惠、康智美、甲○○、己○○間均有犯意聯絡
      及行為分擔，皆為共同正犯。其等先後多次犯行，時間緊
      接，犯罪構成要件相同，顯係基於概括犯意為之，應依連
      續犯之規定論以一罪，並就被告丙○○、丁○○、乙○○
      部分加重其刑，被告戊○○部分則不予加重（理由詳後）
      。被告等以一販賣行為侵害數商標專用權，觸犯相同之罪
      名，為同種想像競合犯，論以一販賣仿冒商標商品罪。而
      所為輸入及販賣之行為，具手段目的之牽連關係，應從一
      重之販賣行為論處。起訴書雖未記載附表一編號二三部分
      犯行，惟既與起訴部分有裁判上一罪關係，自為起訴效力
      所及，應併予審究。
四、原審認被告四人所犯罪證明確，予以論罪，固非無見。惟查
    ：（一）檢察官起訴事實為被告四人均涉有輸入及販賣仿冒
    商標商品罪嫌，原判決於理由內亦認定說明被告四人均參與
    輸入及販賣犯行（見原判決第8 、13頁），惟原判決僅論列
    被告丙○○一人犯修正後商標法第82條之輸入犯行（見原判
    決第14頁），所認定事實與論罪不相一致。（二）被告四人
    就販賣仿冒商品部分，與經緩起訴員工張琇菊、鄭雅玲、呂
    建興、莊亦凡、陳淑惠、康智美、甲○○、己○○等人均為
    共同正犯，原判決漏未論予共同正犯。（三）關於「Levis
    Strauss & Co. 」字樣為附表一告訴人美商利惠國際有限公
    司註冊商標之一部分，被告等使用於同一產品之領標、背面
    ，亦屬侵害告訴人之商標，原判決就此部分漏未認定。（四
    ）被告丙○○於原審判決後，於93年12月7 日與告訴人必爾
    斯藍基股份有限公司、美商利惠國際有限公司、台灣阿迪達
    斯股份有限公司、美商波露/ 羅蘭有限公司達成和解，並據
    告訴人必爾斯藍基股份有限公司具狀表明對被告四人均不予
    訴究之意，有和解書及陳報狀在卷可參（見本院卷第122 至
    128 頁）。雖和解書僅以被告丙○○列名和解當事人，然因
    被告丁○○、乙○○、戊○○在審理中否認犯行，故未具名
    即係本於其等訴訟上相同之否認立場。實則其等參與情節較
    被告丙○○為輕，且身為被告丙○○之姊及姨丈而參與犯行
    ，被告丙○○既具名和解，衡情亦與被告丙○○同有彌補告
    訴人之意，此為原審量刑時所未及審酌（此即被告戊○○所
    為連續犯行，不予加重其刑之理由）。被告四人上訴，被告
    丙○○否認連續販賣，被告丁○○、乙○○、戊○○否認犯
    行，雖均無理由，惟原判決既有可議，自應由本院予以撤銷
    改判。
五、爰審酌被告丙○○、戊○○前分別有違反著作權法、賭博前
    科（參本院被告全國前案紀錄表），被告四人犯罪之動機、
    目的、手段，所販賣者為仿冒商品，其行為對上開商標專用
    權人造成損害，且助長仿冒品充斥市面，對市場競爭秩序產
    生危害，亦對民眾價值判斷及尊重智慧財產權之守法觀念形
    成誤導，被告四人經營之規模龐大，分工細膩，被告丙○○
    立於主謀之地位，惡性較重，被告丁○○負責會計、指揮兼
    職員工等業務，被告乙○○則負責雅典服飾店相關進貨銷售
    事宜，均執行販賣仿冒商品之重要業務，而被告戊○○則僅
    為雅典服飾店店員，涉案情節較輕及其等犯後態度，嗣已由
    被告丙○○具名與部分告訴人達成和解等一切情狀，分別量
    處如主文所示之刑，並均諭知易科罰金之折算標準。至扣案
    如附表二編號十二至十七、附表三編號四四至六一及附表四
    編號一至三所示之物，係被告等人犯修正後商標法第82條所
    販賣、輸入之商品，應依修正後商標法第83條規定，不問屬
    於犯人與否沒收之。至於如附表二編號一至十一、附表三編
    號一至四三、附表四編號四所示等物，或屬明達公司所有，
    而非被告四人所有之物，或雖與被告丙○○等輸入、販賣仿
    冒商品犯行相關，然並非與犯罪有直接關係，或雖屬被告所
    有之物，然係作為輸入或販賣商品後為紀錄所用之物，尚無
    沒收之必要，爰均不另為沒收之諭知。另被告丙○○請求為
    緩刑之宣告，惟依其所犯情節及犯後態度，尚不宜遽予宣告
    緩刑，附此說明。
六、不另為無罪之諭知部分：
（一）公訴意旨另以：被告丙○○、丁○○、乙○○及戊○○共
      同基於偽造文書之概括犯意，自91年初起，自大陸地區、
      泰國等地購買未經商標專用權人同意或授權，而擅自使用
      相同註冊商標圖樣之衣物，其中部分衣物在領標、背面均
      有偽造「Levis Strauss & Co. 」字樣，表示由美商利惠
      國際有限公司生產之意，再輸入臺灣地區販賣而行使上開
      衣物上所附有之偽造「Levis Strauss & Co. 」字樣，因
      認被告四人另涉犯刑法第216 條、第210 條行使偽造私文
      書罪嫌。
（二）惟查：商標雖具刑法第220 條準文書之性質，但商標法就
      偽造、仿造商標行為，既有處罰之特別規定，依特別法優
      於普通法之原則，自無從適用刑法準私文書罪論處之餘地
      （最高法院90年度台上字第7106號判決參照）。而上開字
      樣既為美商利惠國際有限公司申請註冊商標之一部分，即
      無庸再論以刑法行使偽造準私文書犯行，此外復查無其他
      積極證據足資證明被告四人有何此部分行使偽造準私文書
      犯行，自屬不能證明其等此部分犯罪。惟公訴人既認與前
      揭違反商標法有罪部分，有牽連犯之裁判上一罪關係，爰
      不另為無罪之諭知。公訴人就此部分提起上訴，認成立行
      使偽造文書犯行，指摘原判決不當云云，為無理由，應予
      駁回。
據上論斷，應依刑事訴訟法第369條第1項前段、第364條、第299
條第1項前段、修正後商標法第82條、第83條、刑法第2條第1項
前段、第11條、第28條、第56條、第55條、第41條第1項、罰金
罰鍰提高標準條例第2條，判決如主文。
本案經檢察官郭弘佑到庭執行職務。
中　　華　　民　　國　　94　　年　　1 　　月　　28　　日
　　　　　　　　　刑事第三庭審判長法　官  楊照男
　　　　　　　　　　　　　　　    法　官  江振義
　　　　　　　 　 　　　　　　　　法　官  王詠寰
以上正本證明與原本無異。
檢察官如不服本判決，應於收受送達後10日內向本院提出上訴書
狀，其未敘述上訴之理由者並得於提起上訴後10日內向本院補提
理由書（均須按他造當事人之人數附繕本）。
被告不得上訴。
                                  書記官  駱麗君
中　　華　　民　　國　　94　　年　　1 　　月　　28　　日
附錄：本案論罪科刑法條全文
修正後商標法第82條
明知為前條商品而販賣、意圖販賣而陳列、輸出或輸入者，處一
年以下有期徒刑、拘役或科或併科新臺幣五萬元以下罰金。
附表二：在臺北縣泰山鄉○○街81號（明達服飾公司辦公室）查
        扣之物品
┌──┬───────────────────┬───┬────────┐
│編號│    物      品        名        稱    │單  位│   數     量    │
├──┼───────────────────┼───┼────────┤
│ 一 │桌上型電腦（含螢幕、主機、鍵盤、滑鼠）│  組  │      四        │
├──┼───────────────────┼───┼────────┤
│ 二 │印表機                                │  臺  │      二        │
├──┼───────────────────┼───┼────────┤
│ 三 │保險箱內所有文件                      │  袋  │      一        │
├──┼───────────────────┼───┼────────┤
│ 四 │保險箱旁辦公桌內所有文件              │  袋  │      一        │
├──┼───────────────────┼───┼────────┤
│ 五 │客戶對帳明細單                        │  袋  │      二        │
├──┼───────────────────┼───┼────────┤
│ 六 │客戶對帳明細單                        │  箱  │      一        │
├──┼───────────────────┼───┼────────┤
│ 七 │事務箱內文件                          │  袋  │      一        │
├──┼───────────────────┼───┼────────┤
│ 八 │辦公桌桌內文件                        │  袋  │      四        │
├──┼───────────────────┼───┼────────┤
│ 九 │打卡機                                │  臺  │      一        │
├──┼───────────────────┼───┼────────┤
│ 十 │傳真機                                │  臺  │      一        │
├──┼───────────────────┼───┼────────┤
│十一│員工卡片                              │  張  │      五        │
├──┼───────────────────┼───┼────────┤
│十二│ＢＵＲＢＥＲＲＹ各類式樣衣褲          │  件  │    六十三      │
├──┼───────────────────┼───┼────────┤
│十三│ＮＩＫＥ各類式樣衣褲                  │  件  │   二百二十     │
├──┼───────────────────┼───┼────────┤
│十四│ＡＤＩＤＡＳ各類式樣衣褲              │  件  │      十        │
├──┼───────────────────┼───┼────────┤
│十五│ＬＥＶＩ’Ｓ各類式樣衣褲              │  件  │     十四       │
├──┼───────────────────┼───┼────────┤
│十六│ＰＯＬＯ各類式樣衣褲                  │  件  │      十        │
├──┼───────────────────┼───┼────────┤
│十七│ＴＯＭＭＹ各類式樣衣褲                │  件  │      二        │
└──┴───────────────────┴───┴────────┘
附表三：在臺北縣泰山鄉○○路○段431巷10之3、10之5號（明
        達服飾公司倉庫）查扣之物品
┌──┬───────────────────┬───┬────────┐
│編號│    物       品       名       稱     │單  位│ 數          量 │
├──┼───────────────────┼───┼────────┤
│ 一 │凌緯航空貨運行訂貨單                  │  本  │       五       │
├──┼───────────────────┼───┼────────┤
│ 二 │廠房租賃契約書                        │  本  │       二       │
├──┼───────────────────┼───┼────────┤
│ 三 │凌緯航空貨運進口數單統計表            │  本  │       八       │
├──┼───────────────────┼───┼────────┤
│ 四 │明達服飾員工業績表                    │  本  │       一       │
├──┼───────────────────┼───┼────────┤
│ 五 │雅典入金明細表                        │  本  │       一       │
├──┼───────────────────┼───┼────────┤
│ 六 │二○○二夏季進貨明細                  │  本  │       一       │
├──┼───────────────────┼───┼────────┤
│ 七 │總收入總表                            │  本  │       一       │
├──┼───────────────────┼───┼────────┤
│ 八 │客戶庫存表                            │  本  │       一       │
├──┼───────────────────┼───┼────────┤
│ 九 │出貨單（批貨廠商）                    │  本  │       一       │
├──┼───────────────────┼───┼────────┤
│ 十 │丙○○名片                            │  盒  │       一       │
├──┼───────────────────┼───┼────────┤
│十一│聯強公司訂貨單                        │  本  │       五       │
├──┼───────────────────┼───┼────────┤
│十二│盤存總表                              │  疊  │       一       │
├──┼───────────────────┼───┼────────┤
│十三│二○○一年夏季進貨明細                │  本  │       一       │
├──┼───────────────────┼───┼────────┤
│十四│批發明細表                            │  本  │       一       │
├──┼───────────────────┼───┼────────┤
│十五│零售明細表                            │  本  │       一       │
├──┼───────────────────┼───┼────────┤
│十六│八十九年業績表                        │  本  │       一       │
├──┼───────────────────┼───┼────────┤
│十七│筆記本                                │  本  │       二       │
├──┼───────────────────┼───┼────────┤
│十八│服飾數量明細表                        │  本  │       一       │
├──┼───────────────────┼───┼────────┤
│十九│業績筆記本                            │  本  │       一       │
├──┼───────────────────┼───┼────────┤
│二十│支票收入帳本                          │  本  │       一       │
├──┼───────────────────┼───┼────────┤
│二一│讓渡書                                │　份  │       一       │
├──┼───────────────────┼───┼────────┤
│二二│現金收入傳票                          │  疊  │       一       │
├──┼───────────────────┼───┼────────┤
│二三│泰國亞琴進貨總表                      │  疊  │       一       │
├──┼───────────────────┼───┼────────┤
│二四│乙○○個人名片                        │  盒  │       一       │
├──┼───────────────────┼───┼────────┤
│二五│各類批貨業者估價單                    │  本  │     五十八     │
├──┼───────────────────┼───┼────────┤
│二六│南方貨運公司收貨收據                  │  箱  │       一       │
├──┼───────────────────┼───┼────────┤
│二七│雅典服飾出貨單                        │  箱  │       二       │
├──┼───────────────────┼───┼────────┤
│二八│退出貨登記本                          │  本  │       九       │
├──┼───────────────────┼───┼────────┤
│二九│出貨單                                │  箱  │       一       │
├──┼───────────────────┼───┼────────┤
│三十│明達發票存根                          │  袋  │       一       │
├──┼───────────────────┼───┼────────┤
│三一│各類產品價目表                        │  本  │       五       │
├──┼───────────────────┼───┼────────┤
│三二│各類運輸公司帳目明細表                │  本  │       一       │
├──┼───────────────────┼───┼────────┤
│三三│業績明細表                            │  本  │       一       │
├──┼───────────────────┼───┼────────┤
│三四│倉管呈報表                            │  本  │       一       │
├──┼───────────────────┼───┼────────┤
│三五│出貨單                                │  袋  │       一       │
├──┼───────────────────┼───┼────────┤
│三六│各類批貨業者進出明細                  │  本  │       一       │
├──┼───────────────────┼───┼────────┤
│三七│零售帳冊                              │  本  │       一       │
├──┼───────────────────┼───┼────────┤
│三八│現金帳帳冊                            │  本  │       二       │
├──┼───────────────────┼───┼────────┤
│三九│桌上型電腦（含主機、螢幕、鍵盤、印表機│  套  │       一       │
│    │）                                    │      │                │
├──┼───────────────────┼───┼────────┤
│四十│桌上型電腦（含主機、螢幕）            │  套  │       一       │
├──┼───────────────────┼───┼────────┤
│四一│桌上型電腦（含主機二部、印表機二部、螢│  批  │       一       │
│    │幕一部）                              │      │                │
├──┼───────────────────┼───┼────────┤
│四二│條碼機                                │  部  │       一       │
├──┼───────────────────┼───┼────────┤
│四三│員工打卡片                            │  張  │     三十五     │
├──┼───────────────────┼───┼────────┤
│四四│ＮＩＫＥ拉鍊頭                        │公  斤│      四十      │
├──┼───────────────────┼───┼────────┤
│四五│ＮＩＫＥ塑膠包裝袋（合計重量為三百四十│  箱  │       六       │
│    │七公斤）                              │      │                │
├──┼───────────────────┼───┼────────┤
│四六│ＮＩＫＥ標籤紙（合計重量為一百零五公斤│  箱  │       二       │
│    │）                                    │      │                │
├──┼───────────────────┼───┼────────┤
│四七│紙牌（合計重量為五十八公斤）          │  箱　│       二       │
├──┼───────────────────┼───┼────────┤
│四八│ＮＩＫＥ內襯標籤                      │公  斤│      十九      │
├──┼───────────────────┼───┼────────┤
│四九│ＮＩＫＥ領標                          │公  斤│      十九      │
├──┼───────────────────┼───┼────────┤
│五十│ＮＩＫＥ各類式樣衣褲                  │  件  │二萬九千六百六十│
│    │                                      │      │二              │
├──┼───────────────────┼───┼────────┤
│五一│ＬＥＶＩ’Ｓ各類式樣衣褲              │  件  │ 二千二百三十六 │
├──┼───────────────────┼───┼────────┤
│五二│Ｔｏｍｍｙ　Ｈｉｌｆｉｇｅｒ各類式樣衣│  件  │ 一千一百四十九 │
│    │褲                                    │      │                │
├──┼───────────────────┼───┼────────┤
│五三│ＰＯＬＯ　ＲＡＬＰＨ　ＬＡＵＲＥＮ各類│  件  │ 二千九百九十五 │
│    │式樣衣褲                              │      │                │
├──┼───────────────────┼───┼────────┤
│五四│ａｄｉｄａｓ各類式樣衣褲              │  件  │  二千五百三十  │
├──┼───────────────────┼───┼────────┤
│五五│ＰＵＭＡ各類式樣衣褲                  │  件  │ 二千六百零六   │
├──┼───────────────────┼───┼────────┤
│五六│Ｌｅｅ各類式樣衣褲                    │  件  │      三百      │
├──┼───────────────────┼───┼────────┤
│五七│ＢＵＲＢＥＲＲＹ各類式樣衣褲          │  件  │    三千二百    │
├──┼───────────────────┼───┼────────┤
│五八│ＧＵＥＳＳ各類式樣衣褲                │  件  │    四百七十    │
├──┼───────────────────┼───┼────────┤
│五九│ＤＩＥＳＥＬ各類式樣衣褲              │  件  │  一千二百一十五│
├──┼───────────────────┼───┼────────┤
│六十│ＥＣＫＯＩ‧ＣＯＭ各類式樣衣褲        │  件  │    六百八十    │
├──┼───────────────────┼───┼────────┤
│六一│Ｌｅｃｏｑｓｐｏｒｔｕｆ各類式樣衣褲  │  件  │    三百二十五  │
└──┴───────────────────┴───┴────────┘
附表四：在臺北市○○○路40巷1 之1 號（雅典服飾店）查扣之
        物品
┌──┬───────────────────┬───┬────────┐
│編號│    物      品       名       稱      │單  位│  數       量   │
├──┼───────────────────┼───┼────────┤
│ 一 │耐吉上衣                              │  件  │   一百五十六   │
├──┼───────────────────┼───┼────────┤
│ 二 │耐吉褲子                              │  件  │    四百八十    │
├──┼───────────────────┼───┼────────┤
│ 三 │ＴＯＭＭＹ上衣                        │  件  │     四十四     │
├──┼───────────────────┼───┼────────┤
│ 四 │帳冊                                  │  本  │       五       │
└──┴───────────────────┴───┴────────┘
